

# Mario González Duarte

DESARROLLADOR FRONT END

#### Perfil

15+ años de experiencia en el desarrollo front end con amplia gama de habilidades técnicas y un profundo conocimiento de las últimas tecnologías y tendencias. Comprometido, dedicado, proactivo y resolutivo. Colaborativo, con predisposición para ayudar y/o transmitir conocimiento, aportando mentoría y soporte. Además del desarrollo, interesado también en roles de líder técnico o arquitecto front end.

# **Experiencia laboral**

#### **Freelance**

Madrid (España)

Julio 2022 - Fecha actual

Trabajando en diversos proyectos relacionados con la web3 y la tecnología blockchain.

- Diseño y desarrollo de un marketplace para el juego Stream Dungeons NFT, en Angular y SASS (https://nft.streamdungeons.com)
- Colaboración en la creación desde cero de un juego play-to-earn, con React y SASS.
- Creación de un nuevo curriculum online, en React y SASS.
- Actualización de mi formación tanto en Angular como en React, realizando cursos de formación.

# Desarrollador front end y Arquitecto, Copado Holdings

Madrid (España)

Mayo 2019 - Julio 2022

- Colaboración en algunas de las aplicaciones más conocidas de la empresa como Data Templates y Pipeline.
- Creación desde cero de la app Value Stream Maps, registrando mi nombre en una patente.
- Diseño y desarrollo de Lightning Web Components genéricos para ser reutilizados por otros desarrolladores en otras partes de la aplicación.
- Estrecha colaboración con el departamento de diseño para convertir el nuevo diseño de la compañía en plantillas CSS reales.
- Refactorización de código y soporte técnico a compañeros.

### **Arquitecto front end, VASS**

Madrid (España)

Noviembre 2017 - Mayo 2019

Contratado como arquitecto front end, colaboré en el diseño y desarrollo de las aplicaciones Angular de diferentes proyectos de la compañía, diferentes aplicaciones de onboarding y diversas pruebas de concepto (POC).

- Diseño y desarrollo de una librería de componentes para ser utilizada por los desarrolladores en sus proyectos.
- Diseño e implementación de una arquitectura front para Ferrovial.
- Soporte técnico a otros compañeros y entrevistas técnicas para nuevos candidatos.

### Desarrollador front end javascript, Efron Consulting Inc

Boston, MA. EEUU

Abril 2015 - Noviembre 2017

- Trabajé en Isban desarrollando diferentes aplicaciones internas del banco Santander USA.
- Diseño y construcción un entorno de desarrollo que proveía una arquitectura y un entorno controlado de desarrollo, proporcionando componentes genéricos y widgets para ser utilizado por desarrolladores en proyectos.

# **Datos personales**

Madrid, España

magodu.pral@gmail.com

**L** +34 679 84 97 84

ab 26 septiembre 1982

www.mariogonzalezduarte.es

### **Conocimientos**

Angular

React

Javascript

Typescript

Lightning Web Components

AngularJS

jQuery

Webpack

HTML5

CSS / SASS / LESS

Diseño Responsive

**API REST** 

Git

Node JS

Jest

TDD

Metodologías Ágiles

Adobe Photoshop

#### **Idiomas**





Español

Inglés

# Desarrollador front end javascript, Adesis Netlife SL

Madrid, España

Octubre 2011 - Abril 2015

- Desarrollador Javascript en importantes clientes como BBVA Bancomer (México), Repsol, Bankia y Mapfre.
- Colaboré en el establecimiento de una nueva y mejor arquitectura front end en Mapfre, desarrollando nuevos componentes genéricos, desarrollos iniciales (versiones 0) y proyectos piloto.
- Responsable de un grupo de 5 desarrolladores en Bankia.

### Desarrollador front end, Atmira Espacio de consultoría

Madrid, España

Noviembre 2008 - Octubre 2015

Desarrollo y soporte en aplicaciones web para varias Cajas de Ahorro en la Confederación Española de Cajas de Ahorros (CECA).

### Becario, Consejería de Educación de Cantabria

Santander, España

Agosto 2006 - Octubre 2008

Becario haciendo tareas como webmaster en la web educativa en la Consejería de Educación de Cantabria (España).

# **Formación**

Técnico Superior en Administración de Sistemas Informáticos.

IES Alisal. Santander, España

### Otros datos de interés

Carnet de conducir B

Aficiones: fotografía, películas y series, música, viajes, baile,

tecnología, lectura

**Linkedin:** https://www.linkedin.com/in/mario-gonzalez-duarte

Github: https://github.com/magodu

Más información: www.mariogonzalezduarte.es

# Soft Skills

Rápido aprendizaje

Trabajo en equipo

Resolución de problemas

Mentoría

Soporte

#### Cursos

React

Angular

Typescript

LWC

Código Limpio AngularJS

NodeJS

Memory Leaks

Closures

Polymer

.NET

Diseño Web

Photoshop

E-commerce

Java